【裁判字號】    90,訴,1617
【裁判日期】    900914
【裁判案由】    清償借款
【裁判全文】
臺灣高雄地方法院民事判決  九十年度訴字第一六一七號
    原      告  慶豐商業銀行股份有限公司
    法定代理人  丙○○
    訴訟代理人  乙○○
    訴訟代理人  甲○○
    被      告  甲○○
右當事人間清償借款事件，本院判決如左：
    主    文
被告應連帶給付原告新臺幣壹佰壹拾壹萬伍仟肆佰壹拾陸元，及自民國八十八年九月
二十三日起至清償日止按年息百分之九點四計算之利息，暨自民國八十八年九月二十
三日起至清償日止，按上開利率之二成計算之違約金。
訴訟費用由被告連帶負擔。
本判決於原告以新台幣肆拾萬元供擔保後得假執行。
    事    實
甲、原告方面：
一、聲明：求為判決如主文所示。
二、陳述：被告梁燮雅（原名梁美麗）於民國八十五年十月十七日邀同被告甲○○為
    連帶保證人，向原告借款新臺幣（下同）二百八十萬元，約定利率按年息百分之
    八點九七五計算，並依原告放款利率機動調整，而借款期間至九十二年十一月二
    十八日到期，共分八十四期攤還，每月一期按月攤還本息，如有不依約付息或清
    償本金時，其債務視為全部到期，借款人喪失期限利益，且遲延履行給付本金或
    利息時，除仍按上開利率計息外，逾期在六個月以內者，按上開利率之一成，逾
    期超過六個月部分，按上開利率之二成計付違約金。詎被告於借得上述款項後，
    因未依約償還，經強制執行受償後，計尚欠如訴之聲明所載之本金、利息及違約
    金，爰訴請被告依約清償。
三、證據：提出借據影本、放款戶授信明細查詢表及強制執行分配表各一份。
乙、被告方面：
    對原告之請求並無意見，只因經濟能力不佳，無法如期清償。
    理    由
一、原告起訴主張之事實，已據其提出借據影本、放款戶授信明細查詢表及強制執行
    分配表各一份為證，被告對此亦不予爭執並表無意見，是原告之主張自堪信為真
    實。
二、按稱消費借貸者，謂當事人一方移轉金錢或其他代替物之所有權於他方，而約定
    他方以種類品質、數量相同之物返還之契約；借用人應於約定期限內，返還與借
    用物種類、品質、數量相同之物；遲延之債務，以支付金錢為標的者，債權人得
    請求依法定利率計算之遲延利息，但約定利率較高者，仍從其約定利率；當事人
    得約定債務人不履行債務債務時，應支付違約金，民法第四百七十四條、第四百
    七十八條、第二百三十三條第一項、第二百五十條第一項分別定有明文。又保證
    債務之所謂連帶，係指保證人與主債務人負同一之債，對於債權人各負全部給付
    之責任，此就民法第二百七十二條第一項規定連帶連帶債務之文義參照觀之甚明
    。故連帶保證與普通保證不同，縱使無民法第七百四十六條所揭示之情形，亦不
    得主張同法第七百四十五條關於先訴抗辯權之權利，業經最高法院著有四十五年
    台上字第一四二六號民事判例可資參照。
三、經查，本件被告梁燮雅與原告訂立消費借貸契約，係消費借貸契約之借款人，被
    告甲○○則為連帶保證人，是而原告依消費借貸及連帶保證契約之法律關係，請
    求被告應連帶給付原告一百一十一萬五千四百十六元，及自八十八年九月二十三
    日起至清償日止按年息百分之九點四計算之利息，暨自八十八年九月二十三日起
    至清償日止，按上開利率之二成計算之違約金，即屬正當，應予准許。
四、原告陳明願供擔保以代釋明聲請宣告假執行，核無不合，爰酌定相當擔保金額，
    准予宣告假執行。
據上結論，本件原告之訴為有理由，依民事訴訟法第八十五條第二項、第三百九十條
第二項，判決如主文。
中      華      民      國      九十    年      九      月     十四     日
                              臺灣高雄地方法院民事庭
~B法      官  莊松泉
右為正本係照原本作成。
如不服本判決，應於送達後廿日內，向本院提出上訴狀並表明上訴理由，如於本
判決宣示後送達前提起上訴者，應於判決送達後十日內補提上訴理由書（須附繕本）。
~B法院書記官  林誠桂
中      華      民      國      九十    年      九      月     十四     日


司法院資訊處製作；財團法人民間司法改革基金會備份。
